臺灣高等法院高雄分院刑事判決　　　　96年度上訴字第1191號
上　訴　人
即　被　告　甲○○
選任辯護人　王仁聰律師
上列上訴人因違反毒品危害防制條例等案件，不服臺灣高雄地方
法院96年度重訴字第21號中華民國96年5 月3 日第一審判決（起
訴案號：臺灣高雄地方法院檢察署96年度偵緝字第444 號），提
起上訴，本院判決如下：
    主  文
原判決撤銷。
甲○○共同連續非法販賣化學合成麻醉藥品，處有期徒刑拾年。
另案扣押之甲基安非他命淨重壹佰肆拾參點柒柒公斤、純質淨重
壹佰參拾伍點零參公斤（其中肆拾伍包，淨重柒拾玖點壹捌公斤
、純質淨重柒拾參點捌捌公斤；其中柒拾壹包，淨重陸拾肆點伍
玖公斤、純質淨重陸拾壹點壹伍公斤），沒收之。
    事  實
一、甲○○明知甲基安非他命係化學合成麻醉藥品亦係公告管制
    進出口物品，非經許可，禁止輸入、製造、運輸、販賣及私
    運進口，詎竟與綽號「麥克」之成年男子共同基於私運管制
    物品甲基安非他命進入臺灣地區販賣營利之犯意，於民國（
    下同）86年12月間共同謀議由綽號「麥克」負責甲基安非他
    命之運送起岸事宜後，乃連繫楊金波、辛振勝前往大陸地區
    謀議在臺灣之販賣事宜，楊金波、辛振勝等接獲通知後，旋
    即分別於86年12月8 日、同年月10日搭機經香港轉車前往大
    陸地區深圳某不詳飯店，甲○○於辛、楊2 人抵達後，即與
    「麥克」在上開飯店內附設之咖啡廳見面餐飲，並介紹原素
    不相識之辛振勝、楊金波相互認識後，告以渠等2 人欲自大
    陸地區走私甲基安非他命進入臺灣地區販售，要求辛、楊2
    人為渠等在臺灣幫忙備車儲藏及尋找買主，並告以「麥克」
    將負責甲基安非他命之起岸等事宜，辛、楊2 人應允而謀議
    既定。另甲○○在大陸地區深圳，又安排楊金波與張永祥見
    面，當面告知張永祥，如需甲基安非他命可向楊金波購買。
    渠等人旋即基於意圖營利而販賣甲基安非他命之共同概括犯
    意聯絡（辛振勝、楊金波2 人業經本院分別以88年度上訴字
    第408 號、95年度上更(二)字第82號判決科處罪刑，辛振勝判
    處有期徒刑12年未上訴而確定；楊金波判處有期徒刑7 年，
    上訴後，經最高法院以90年度台上字第6676號判決駁回上訴
    而確定），而由楊金波、辛振勝分別於86年12月11日及同年
    月13日返臺，以下列分工而為販賣甲基安非他命之犯行。
二、楊金波返臺後負責販售聯絡，而通知「麥克」將其與甲○○
    於不詳時、地，自大陸地區私運進入臺灣地區之甲基安非他
    命，至辛振勝所提供之車輛停車地點裝妥甲基安非他命於所
    提供之車輛後，再由楊金波通知辛振勝取回該車輛，由辛振
    勝負責藏放，楊金波需貨時，則可向辛振勝調取。嗣於同年
    月16日，辛振勝依上開指示，通知知情且亦有共同概括犯意
    之許忠星（亦經上開最高法院90年度台上字第6676號案件駁
    回上訴而判處有期徒刑6 年確定）租用車牌號碼F6-5613 號
    小客車，前往高雄縣鳳山市○○路大統大賣場取得上開甲○
    ○與「麥克」私運進口毛重近100 公斤之甲基安非他命1 批
    ，辛振勝、許忠星於取得前開甲基安非他命後，除依甲○○
    之指示，於同年月17日，在高雄市○○路與武廟路口附近某
    咖啡店，將甲○○以不詳之價格販賣給綽號「咖啡」之成年
    男子之20公斤甲基安非他命交付「咖啡」；同日甲○○亦告
    知張永祥要購買甲基安非他命12公斤，可向辛振勝拿取販賣
    予張永祥，楊金波即與辛振勝聯絡，而於同日晚上6 時許，
    在上開大統大賣場之停車場，楊金波以新臺幣（下同）540
    萬元之價格將12公斤甲基安非他命出售予張永祥（已另案經
    臺灣高雄地方法院以89年度訴緝字第19號判決科處有期徒刑
    7 年，再經本院以89年度上訴字第875 號判決駁回其上訴，
    嗣又經最高法院以89年度台上字第6509號判決駁回上訴確定
    ），除將其中500 萬元交付與「麥克」外，自身則獲利40萬
    元，所餘約64餘公斤之甲基安非他命，則由辛振勝、許忠星
    分裝成71包茶葉袋狀後，於86年12月20日晚間，將之寄放在
    高雄市○○路158 之2號3 樓不知情之友人尤月霞住處。
三、楊金波又於86年12月21日，依同一手法將所取得由甲○○於
    不詳時、地，自大陸地區所私運進口毛重約80公斤之甲基安
    非他命1 批轉交辛振勝藏放，嗣楊金波接獲張永祥電話通知
    欲購買10公斤甲基安非他命，楊金波即駕駛張永祥所提供之
    車牌號碼XR-2778 號小客車至高雄市○○路、中山路口之中
    山公園，告知辛振勝欲拿取10公斤甲基安非他命，再以每公
    斤40萬元出售與張永祥，雙方約定於同日下午6 時許，在高
    雄市○○路「大樂倉儲量販店」2 樓停車場取貨，辛振勝夥
    同許忠星駕駛車牌號碼YG-8889 號自小客車，依約抵達高雄
    市○○路大樂倉儲量販店2 樓停車場，楊金波因張永祥所提
    供之ER-2778 號小客車爆胎，遂要求張永祥另行提供交通工
    具，張永祥即透過不知情友人曾鴻明向郭許瑞蘭借得P2-781
    8 號小客車交給楊金波，楊金波遂駕駛前揭小客車前往上開
    停車場，辛振勝見楊金波抵達後，即指示許忠星至F6-5613
    號小客車中取出10公斤甲基安非他命，正裝入P2-7818 號小
    客車後行李箱之際，為埋伏之調查人員當場查獲而未遂，並
    扣得上開分裝成45包，淨重為79.18 公斤之甲基安非他命成
    品（純度93.31%，純質淨重73.88 公斤）。翌（22）日，尤
    月霞由媒體報導中發現辛振勝涉嫌販售甲基安非他命被捕後
    ，向高雄市政府警察局鼓山分局檢舉前述辛振勝、許忠星寄
    放在其屋內大批茶葉袋，經該分局在尤月霞上開住處查獲扣
    得上述71包之甲基安非他命，淨重64.59 公斤（純度94.68%
    ，純質淨重61.15 公斤）。
二、案經法務部調查局高雄市調查處（下稱高雄市調處）及高雄
    市政府警察局鼓山分局移送臺灣高雄地方法院檢察署檢察官
    偵查起訴。
    理  由
壹、程序部分：
一、按被告以外之人於檢察事務官、司法警察官或司法警察調查
    中所為之陳述，與審判中不符時，其先前之陳述具有較可信
    之特別情況，且為證明犯罪事實存否所必要者，得為證據，
    刑事訴訟法第159 條之2 定有明文。是依本條規定，被告以
    外之人於檢察事務官、司法警察（官）調查時所為之陳述，
    屬傳聞證據，依同法第159 條第1 項規定，本無證據能力，
    必具備「可信性」及「必要性」二要件，始例外得適用上開
    第159 條之2 規定，認有證據能力，而得採為證據。此之「
    必要性」要件，必須該陳述之重要待證事實部分，與審判中
    之陳述有所不符，包括審判中改稱忘記、不知道等雖非完全
    相異，但實質內容已有不符者在內，且該審判外之陳述，必
    為證明犯罪之待證事實存在或不存在所不可或缺，二者兼備
    ，始足當之。故此所謂「為證明犯罪事實存否所必要者」，
    既必須達不可或缺之程度，自係指就具體個案案情及相關卷
    證判斷，為發現實質真實目的，認為除該項審判外之陳述外
    ，已無從再就同一供述者取得與其上開審判外陳述相同供述
    內容，倘以其他證據代替，亦無從達到同一目的之情形而言
    （最高法院95年度台上字第4414號判決意旨參照）。另「可
    信性」要件，乃指陳述係在特別可信為真實之情況下所為者
    而言，例如被告以外之人出於自然之發言，或違反自己利益
    之陳述等特別情形均屬之（最高法院95年度台上字第5740號
    判決意旨參照）。查共犯辛振勝、楊金波2 人於調詢中之陳
    述，對被告甲○○而言，為被告以外之人於審判外之言詞陳
    述，且經被告之辯護人主張：其係審判外陳述無證據能力云
    云。惟查上開被告以外之人之調詢筆錄，與其於原審審理中
    到庭具結所證之內容，關於被告是否共同販賣毒品部分，與
    其等於調詢時陳述不符，故其於調詢時與於原審時所為陳述
    不符之部分，為證明被告之犯罪事實存否所必要。且其等於
    調詢時之陳述，均未陳述曾遭何強暴脅迫之情事，足證上開
    陳述係出於任意性，故認其調詢時之陳述，應係出於自然之
    發言，且其陳述內容又不利於自己，故其於調詢時之陳述應
    「具有較可信之特別情況」，依上開說明，其調詢筆錄關於
    被告之陳述，有證據能力。
二、再按被告以外之人於審判外之言詞或書面陳述，除法律有規
    定者外，不得作為證據，刑事訴訟法第159 條第1 項定有明
    文。當事人、代理人或辯護人於法院調查證據時，知有第15
    9 條第1 項不得為證據之情形，而未於言詞辯論終結前聲明
    異議者，視為有前項之同意，同法第159 條之5 第2 項亦有
    明文規定。本案用以作為認定犯罪事實依據之其他傳聞證據
    ，被告及其辯護人於本院審理時均不否認得作為證據，而本
    院審酌上開言詞及書面陳述，無任何不適當作為證據之情形
    ，依刑事訴訟法第159 條之5 第1 項之規定，認有證據能力
    。
貳、實體部分：
一、被告甲○○於本院審理時，經合法傳喚而未到庭，然其於原
    審審理時，矢口否認有與綽號「麥克」之成年男子共同謀議
    自大陸地區私運甲基安非他命進入臺灣地區交給辛振勝、楊
    金波等販賣謀利之情事，辯稱：伊本來是住大陸廈門，之前
    不認識楊金波，辛振勝跑去廈門說要找綽號叫「麥克」之楊
    常福，伊帶辛振勝到大陸深圳時發現楊金波、楊常福在一起
    ，伊在飯店所附設咖啡廳介紹辛振勝與楊常福認識後即上樓
    休息，伊不知辛振勝與楊常福等人談話之內容，且伊長期居
    住在大陸地區，如伊有與辛振勝等共同販賣甲基安非他命，
    辛振勝等又如何將販毒所得交給伊，更無法掌控渠等販賣毒
    品之情事，因此伊不可能自大陸地區輸入甲基安非他命再與
    辛振勝等人共同販賣云云。
二、經查：
  (一)辛振勝於86年12月21日被查獲後，在高雄市調處調查受詢問
    時稱：「我認識楊金波係經過我朋友甲○○（綽號阿忠）介
    紹認識的，大約在12月10日左右，我在中國大陸與楊金波、
    甲○○等3 人於深圳某咖啡店交談，席間甲○○表示最近有
    批安非他命走私至台灣，要求我在台灣負責販售，我同意…
    …。」、「（問：提示高雄市前鎮區興仁里里長甲○○口卡
    片乙紙，請你詳視此人是否就是介紹你認識楊金波的阿忠？
    ）是的，此口卡上之人就是介紹我認識楊金波並要求我在台
    灣尋找安非他命買主的甲○○」等語（見86年12月22日調詢
    筆錄，86年度偵字第29755 號卷第4 頁）；同日在檢察官偵
    查中亦稱：「（問：楊金波、甲○○認識否、有無恩怨？）
    認識，無恩怨，楊金波係於12月初在大陸透過甲○○認識」
    、「（問：3 人說好自大陸走私安非他命？80公斤安非他命
    何來？）沒有協議，是『阿忠』留我呼叫器號碼予他，要我
    幫他朋友處理安非他命即找安非他命之買主，當時我即知是
    安非他命」等語（見同日偵訊筆錄，同上偵查卷第16頁）。
    後再於同年月24日受詢問時稱：「（前述總毛重79280 公克
    （按係於86年12月21日下午為警在高雄市○○路大樂量販大
    賣場查獲，詳如後述）是甲○○指示楊金波與我聯絡，由楊
    金波運至前述地點要交給我儲藏，以備販賣的，當日下午我
    邀許忠星開車帶我一起向楊金波接貨時當場被專案人逮捕」
    、「86年12月20日晚上楊金波打我的行動電話0000000000號
    約我晤面，向我表示甲○○有乙批安非他命要再交給我儲藏
    ，並稱隨時等候他聯絡向我取貨」、「我於本月初赴大陸與
    甲○○、楊金波晤面時甲○○即要我幫忙在台儲運安非他命
    ，並表示會有人向我聯絡取貨」、「（問：你與楊金波、許
    忠星在本案所負責之工作如何分擔？）楊金波是甲○○於12
    月初在大陸介紹給我認識的，當時甲○○委託我儲藏其安非
    他命有告訴我說楊金波回台會與我聯絡，所以楊金波是負責
    在台聯絡及接送安非他命的工作」、「甲○○於12月初由大
    陸打電話邀我至大陸晤面，我依其要求於86年12月10搭機至
    香港轉車至深圳與甲○○見面，當晚除介紹楊金波與我認識
    外，尚有李姓男子作陪，席間甲○○要求我在台幫他處理一
    批貨，並交待會有綽號『阿德』男子第三人會主動與我聯絡
    ，約晤談一小時我就離席並前往廈門找朋友」、「甲○○是
    我朋友綽號『阿源』於86年9 月間帶我至甲○○住處介紹認
    識的」等語（見同上偵查卷第29至31頁、第41頁）；嗣於其
    被訴販賣化學合成麻醉藥品甲基安他命案件審理中亦先後證
    稱：「甲○○於86年12月7 日打電話叫我去深圳，他說要還
    我錢，我在10日到深圳，當時還不認識楊金波，我在深圳時
    在場有楊金波、甲○○和香港『麥克』，『阿忠』稱台灣有
    安非他命，叫我可否幫他處理……，楊金波會打電話給我」
    、「（問：有否由你與許忠星依甲○○指示將安非他命售予
    『咖啡』？）我載回來後發現數量不少，我找甲○○處理，
    隔天他叫我在福德路與武廟路口上品咖啡店將20公斤交給一
    男子，我在『上品咖啡』時有一人來問我是否『阿忠』之朋
    友，他要我拿20公斤給他，我不放心那人，他就以呼叫器找
    甲○○聯絡，甲○○在電話中稱將安非他命給他，我就交給
    他了」、「我是蔡某託我藏放安非他命，甲○○欠我88萬元
    我催討很久，甲○○打電話說要還錢，要我去深圳拿錢，我
    就到深圳和蔡某見面，他告訴我台灣有些安非他命，要我幫
    他收好，我就答應他」等語，此經原審及本院依職權調取臺
    灣高雄地方法院87年度訴字第516 號被告辛振勝等4 人違反
    麻醉藥品管理條例案件歷審全部卷證查閱無訛，並有影印之
    卷證可憑（見該卷第105 頁倒數第4 行起、第222 頁）；嗣
    案件審結辛振勝不服上訴後亦稱：「案發前即86年12月10日
    晚上才認識楊金波，在深圳認識的，也認識甲○○，也是案
    發前就認識『麥克』之者，我聽人家叫『李董』」等語（見
    本院88上訴第408 號審判卷第46頁）；「我知道安非他命後
    叫蔡趕快拿走，蔡叫我拿去給『咖啡』……，我有打電話叫
    甲○○趕快拿走（按係指放置於如後所述尤月霞處之71包安
    非他命）」」等語（見本院90上更(一)字第437 號審判卷第38
    頁）、「本案是甲○○欠我錢，他叫我把東西收起來放，…
    …甲○○當時在大陸，我打電話給甲○○叫他要把東西拿走
    ，甲○○叫我拿20包給綽號『咖啡』的人，我不是販賣，我
    要等甲○○月底回來把東西拿走」、「是甲○○叫我收起來
    ，他說他12月底回來」、「我認識楊金波是因甲○○，賣給
    張永祥10公斤的事我不知道，是甲○○叫我拿給楊金波而已
    」、「『咖啡』20公斤也是甲○○叫我拿過去」、「我發現
    是安非他命催甲○○拿走，他說月底回來就拿走，並叫『咖
    啡』打電話給我要拿20公斤給他」等語（見本院95年上更(二)
    字第82號審判卷第43、44、111 頁）。據上可知，辛振勝自
    被查獲後起，至其案件判決確定時止，均一再指證被告聯絡
    其前往大陸深圳地區見面後，與楊金波、綽號「麥克」男子
    在某飯店咖啡廳用餐時，要求渠等返台藏放及交付甲基安非
    他命予他人，扣案之甲基安非他命來自被告等情。
  (二)而被告於原審審理時亦自承：「在大陸我跟楊金波、辛振勝
    坐在一起、我在飯店只介紹他們認識、綽號『麥克』的人是
    楊常福，楊金波以前我不認識他，我本來是住在廈門，辛振
    勝跑去找我說要找楊常福，我們去深圳的時候就看到楊金波
    、楊常福在那裡，我們住在飯店，飯店下面有咖啡廳，他們
    坐在那裡，我去就介紹辛振勝跟楊常福認識」等語（見原審
    卷第187 頁），另辛振勝確曾於86年12月10日出境，同年月
    13日入境，被告於86年10月12日出境後迄案發時尚未入境之
    事實，亦有國人入出境端末查詢報表在卷可憑（見原審卷第
    212 、215 頁）。據上足證辛振勝上開前後始終大致相符之
    不利於被告之陳述，確與其與被告在大陸地區見面之時間相
    符。
  (三)另楊金波亦於上開被查獲後，於高雄市調處調查詢問時稱：
    「我認識辛振勝係透過我朋友綽號『阿忠』介紹認識的；於
    10天前『阿忠』從大陸地區打電話給我叫我去大陸介紹辛振
    勝讓我認識，我前往大陸後在深圳某咖啡店交談」、「『阿
    忠』叫我去大陸除介紹我認識辛振勝外，並告訴我最近會有
    安非他命要進來台灣希望我幫忙找買主銷貨，若找到買主即
    可向辛振勝聯絡交易事宜」、「（問：提示高雄市前鎮區興
    仁里里長甲○○口卡片乙紙，請你詳視此人是否就是介紹你
    認識辛振勝的『阿忠』？）是的，此口卡上之人就是介紹我
    認識辛振勝並要求我在台灣尋找安非他命買主的甲○○」等
    語（見86年12月22日調詢筆錄，86年度偵字第29755 號卷第
    7 頁背面起）；同日在檢察官偵查中亦稱：「（問：如何知
    有安非他命？）有一『阿忠』之朋友即甲○○，我在大陸透
    過蔡和辛相識，約86年12月10日左右，所以我知他有安非他
    命」等語（見同日偵訊筆錄，同上偵查卷第14頁）；後再於
    同年月24日及30日受詢問時稱：「86年12月14或15日詳細日
    期已記不清楚，甲○○從大陸打我行動電話0000000000號要
    我告訴辛振勝有安毒要交其販售，叫他備車輛，我即連絡辛
    振勝告知此情，辛振勝旋即備妥Ｆ6-5613號轎車停放於高雄
    市○○路豐田汽車營業所與小東京壽司店間之路段，並約我
    在中山體育場旁公園見面，我再告知甲○○有100 公斤之安
    非他命要交渠等處理販售，安非他命放到前述車內後我會再
    通知，我拿到鑰匙後即連絡綽號『麥克』李姓男子，並約其
    在前述公園見面將鑰匙交給『麥克』；第二次是在12月20
    日甲○○再次要我連絡辛振勝告知將有80公斤之安非他命要
    交其販售，我同樣告知辛某此情，並要其備妥車子」、「甲
    ○○從大陸打電話告訴我張永祥要12公斤安非他命，甲○○
    交代我由辛振勝處拿12公斤賣給張永祥」、「我和張永祥約
    定於建國路遠東百貨張永祥所駕駛賓士車內，交給我現金30
    0 萬元，再隔天張永祥復於前述時地交給我現金240 萬元，
    當日晚上我照甲○○稍早給我的指示，亦在前述地點將500
    萬現金交給綽號『麥克』李姓男子，餘40萬元作為我安排此
    次交易酬勞。」、「兩年多前甲○○在高雄市選里長時與他
    認識至今，我由於經濟情況不好，沒有職業，86年12月初甲
    ○○從大陸打電話給我，問我目前狀況後，叫我至大陸深圳
    找他，我於12月8 日抵達深圳與甲○○見面，在當天吃晚飯
    喝酒時，甲○○向我表示渠要安排安非他命走私到國內叫我
    幫忙，我答應後；翌日甲○○帶我到離深圳半小時車程之橫
    崗某飯店和辛振勝及綽號『麥克』之李姓男子見面商討走私
    安非他命事宜，最後結論是甲○○在大陸安排安非他命走私
    到台灣，綽號『麥克』李姓男子負責在台灣接應，我則在安
    非他命走私到台灣後，聽甲○○之命連絡辛振勝安排車輛取
    貨」、「我於86年12月8 日到達大陸深圳，經由甲○○安排
    與辛振勝、綽號『麥克』之李姓男子商討走私安非他命到台
    灣販售事宜後，約在同年月10日左右，確實日期已忘，甲○
    ○又在大陸深圳安排我與張永祥見面，甲○○當著我的面告
    訴張永祥其將走私安非他命返台，若張永祥需要安非他命轉
    售時，就來找我購買，同時要我將呼叫器號碼留給張永祥，
    也要求張永祥將呼叫器留給我以便返台後聯絡」等語（見同
    上偵查卷第33-34 頁、第43頁）。嗣在其被訴販賣化學合成
    麻醉藥品甲基安他命案件審理中亦稱：「（問：在深圳時有
    無與甲○○、辛振勝、麥克合謀私運安非他命？）有，甲○
    ○有交待『麥克』，他叫我先回台，『麥克』會將安非他命
    交給我，我再拿給辛振勝保管」、「（問：辛振勝如何與你
    聯絡？方式？）甲○○告訴我回台後自然有東西，叫我回來
    ，『麥克』、辛振勝自然會與我聯絡，我們有互留呼叫器號
    碼」、「（問：在深圳甲○○有否安排楊永祥與你會面？）
    有，甲○○有介紹一男子，他說待我回台與他聯絡」、「（
    問：有否以安非他命12公斤，每公斤45萬元〈按應為訊問者
    誤40萬元為45萬元〉代價售予張永祥？）甲○○和他聯絡，
    我再找辛振勝拿12公斤售予張永祥」、「我和辛振勝聯絡是
    甲○○指揮我的」等語（見另案臺灣高雄地方法院87年度訴
    字第516 號卷第41頁、第105 頁背面以下、第239 頁）。據
    上可知，楊金波自被查獲後起，至其案件判決確定時止，亦
    一再指證被告聯絡其前往大陸深圳地區見面後，與辛振勝、
    綽號「麥克」男子在某飯店咖啡廳用餐時，要求渠等返台負
    責甲基安非他命之藏放、尋求安非他命之買受人，扣案之甲
    基安非他命來自被告等情。
  (四)而楊金波亦確於86年12月8 日出境，同年月11日（原審判決
    誤載為21日）入境，張永祥確有於同年11月21日出境，同年
    月13日入境之事實，亦有國人入出境端末查詢報表在卷可憑
    （見原審卷第214 、217 頁）。據上足證楊金波上開前後始
    終相符而不利於被告之陳述，亦確與其與被告在大陸地區見
    面之時間相符。
  (五)再參諸辛振勝及楊金波2 人於86年12月21日被查獲後而受調
    查詢問時，2 人係分別由不同之調查員、偵查員等詢問及製
    作筆錄，此有該2 人於86年12月22日之調詢筆錄在卷可稽，
    則其等於其時受詢問時，並無串證誣陷被告之機會，而其時
    所陳述關於與被告共同謀議之時間、地點，又均相符合，則
    其後與其等入出境紀錄相符，且前後始終一致之不利於被告
    之陳述，自堪採信，而認與事實相符。
  (六)雖然辛振勝於原審審理時證稱：「（問：是否認識在場被告
    甲○○？）認識，86年的時候在大陸由住前鎮區綽號『阿源
    』的介紹認識」、「（問：86年12月間有沒有在大陸深圳一
    起吃飯？）有，在場除了我們兩個以外，當時還有一個綽號
    『麥克』及楊金波，還有麥克的朋友。綽號『阿源』是在廈
    門見面」、「（問：那天見面是講什麼事情？）當時我在做
    煙草，『麥克』說回來臺灣的時候，楊金波會拿毛尖茶來給
    我，要我替他藏放。」、「（問：當天有沒有說叫你賣毒品
    的事情？）沒有，他只是叫我幫他收起來，月底會叫人來拿
    走。」、「（問：86年12月間被警查獲你有毒品，毒品來源
    ？）毒品是楊金波叫我準備車子，給楊金波，楊金波把毒品
    放在車上，我再把車子開回來。」、「（問：楊金波是否有
    跟你講毒品怎麼來的，有沒有講說是誰交給他？）他好像跟
    我說『麥克』放在他車上。」、「（問：他有沒有跟你講說
    毒品是甲○○交給他，轉交你保管？）沒有。我印象中楊金
    波是說『麥克』拿來的。」、「（問：為何你於被抓到後，
    在警察局及檢察官那邊說甲○○有跟你說要販賣毒品的事情
    ？）甲○○在大陸有打電話，叫我拿20公斤的甲基安非他命
    給一個綽號叫『咖啡』的朋友，但後來我發現不是甲○○，
    是『麥克』」、「（問：你說甲○○打電話給你，是何時打
    給你，你有沒有辦法確定是甲○○？）我只是認識他們兩個
    人，我沒有辦法確定，因為只有在廈門吃過一次飯」、「在
    警察局會說甲○○指示楊金波跟我聯絡，由楊金波運送毒品
    給我是因伊僅知道甲○○的名字，不知道『麥克』的名字，
    所以就說甲○○」、「未在被訴販賣安非他命的案子裡說在
    深圳會面，傍晚吃完飯後甲○○有問我是否要販賣安非他命
    ，楊金波會跟伊聯絡」云云（見原審96年3 月29日審判筆錄
    ，原審卷第112 、115-116 頁）；惟辛振勝於86年12月24日
    第2 次為警詢問時，即已提及：至大陸與甲○○見面，當晚
    除介紹楊金波與伊認識外，尚有李姓男子作陪，席間甲○○
    要求伊在台幫他處理一批貨等語（見上開偵查卷第31頁背面
    ），且其後至其被訴案件判決確定時為止，仍稱係受甲○○
    指示，而非受『麥克』或李姓男子指示，故其於原審證稱：
    係因只知道甲○○姓名，故才說是甲○○云云，顯與事實不
    符；又如前所述，辛振勝係由被告邀約始前往大陸地區，足
    徵渠等前此即認識，則辛振勝豈有無法辨識被告聲音之理？
    再者，綽號「麥克」之男子亦參與本件甲基安非他命之走私
    與販賣，則接獲電話者如係「麥克」，其亦無冒充被告接電
    話之必要，故辛振勝上開於原審時所證，並不能採信，而不
    能為被告有利之認定。
  (七)另證人楊金波亦於原審審理時證稱：被告未曾告以有100 公
    斤之甲基安非他命要交給伊處理，伊於被逮捕後在高雄市調
    查處沒有說被告有交待100 公斤甲基安非他命要交伊處理之
    情事，是「麥克」告訴伊要賣給張永祥的毒品而非被告，不
    清楚安非他命之來源，都是「麥克」跟伊聯絡。當時在談的
    時候，被告有在場，但他沒有說什麼云云（見原審96年3 月
    29日審判筆錄，原審卷第118 頁以下），核與其先前在高雄
    市調處所證不符。惟其於原審時亦證稱：伊於被訴販賣甲基
    安非他命案件中所述均實在；在警偵訊中，警方或檢察官並
    無以強暴脅迫或其他違反其意願之方式使其為不實之陳述等
    語（見同日審判筆錄，原審卷第120 頁），則其於原審既已
    證稱：之前於警詢、偵訊時所述，並非出於非任意性等語，
    但又於原審時證述與其於警詢及偵訊時所述不符，則其於原
    審時所為有利於被告之陳述，即與其先前所述，前後顯有矛
    盾，而其於原審時所為被告有利之陳述，又無事證可認確與
    事實相符，故其翻異前詞之原審有利於被告之證詞，並不能
    採信，其中所為有利於被告但與先前不符之證述，應係事後
    迴護被告之詞，不足為被告有利之採認。
  (八)另證人尤月霞於另案檢察官偵查中證稱：「（問：86年12月
    22 日 妳到警局說辛某有寄放二大箱茶葉，何時寄放？）86
    年12月20日晚上7 時許，辛某帶一年輕男子搬二大箱茶葉說
    要寄放我處，後我看電視知道辛某販毒案，才知係毒品」等
    語（見86年度偵字第29755 號卷第48頁起）；於警詢中亦證
    稱：「（問：妳住何處？）高雄市○○區○○里○○路158
    號」、「我是在86年12月22日14時30分左右看到辛振勝、許
    忠星被專案小組逮捕，因而趕快向專案小組檢舉辛振勝、許
    忠星寄藏毒品」、「（問：專案小組從妳住處取出類似安非
    他命之物數量多少？）總共71包」等語（見同上偵查卷第57
    頁）。證人許忠星於高雄市調查處調查時亦證稱：「86年12
    月20日辛振勝叫我至高雄市○○○路旁之公園邊駕駛原本停
    放於正義市場之Ｆ6-5613號喜美轎車，辛振勝駕駛渠所有YG
    -889車號帶我至三民區○○路尤月霞住所後，我和辛振勝從
    該喜美車行李廂內各取出乙紙紙箱，內有以茶葉包裝袋包裝
    之安非他命至尤月霞3 樓住所客廳魚缸底下」等語（見同上
    偵查卷第36頁）。證人辛振勝亦證稱：「楊金波於86年12月
    16日即有先交我約100 公斤左右以真空鋁泊茶葉包裝之安非
    他命委我儲藏，貨源亦係甲○○所有，該100 公斤安非命除
    於86年12月17日有一名綽號『咖啡』之男子向我取走20公斤
    ，另在取得100 公斤安非他命翌日又交楊金波12公斤，餘約
    65公斤我就於86年12月20日19時許，由許忠星駕駛喜美銀色
    轎車共同將之載往朋友尤月霞在高雄市○○區○○路158 之
    2 號住處寄放」等語（見同上偵查卷第30頁）。而如前所述
    ，證人楊金波亦證稱：「我找辛振勝拿12公斤售予張永祥」
    等語。再者，證人曾鴻明於高雄市調處調查時證稱：「（問
    ：你有無向郭許瑞蘭借用P2-7818 號白色豐田小客車？經過
    為何？）有的，我於86年12月21日傍晚在高雄市○○路、七
    賢路之茶坊和郭許瑞蘭一起喝茶，張永祥以電話秘書呼叫我
    ，表示他的車拋錨，要我借一輛給他使用，我乃向在場之郭
    許瑞蘭借用其P2-7818 號白色豐田轎車，並開至七賢路、瑞
    源路口交給張永祥使用」等語；證人郭許瑞蘭亦證稱：「（
    問：車號Ｐ2-7818號豐田小客車是否為妳所有？）是我所有
    」、「（問：P2-7818 號自小客車目前在那裡？）這部車於
    86年12月21日下午3 、4 點左右，有一位綽號『黃仔』之男
    子向我稱其友人之車子壞掉而向我借車，因其是我先生之好
    朋友，所以我車子借給他，但到現在車子尚未歸還我」等語
    （見同上偵查卷第61、第63頁）。再者，張永祥因意圖販賣
    而向楊金波購買安非他命經臺灣高雄地方法院另案以89年度
    訴緝字第19號判決科處有期徒刑7 年，經本院以89年度上訴
    字第875 號判決駁回其上訴，嗣經最高法院以89年度台上字
    第6509號判決駁回上訴之事實，亦有判決及前科資料表在卷
    可憑（見原審卷第129-135 頁）。證人許忠星於原審審理時
    亦證稱：曾跟辛振勝在高雄市○○路跟武廟路附近上品咖啡
    店裡面販賣甲基安非他命給綽號『咖啡』的成年男子等語，
    而辛振勝亦為相同之證述（見原審卷第114 、178 頁）。而
    在高雄市○○區○○路158 之2 號證人尤月霞住處扣得晶體
    經送法務部調查局以氣相層析質譜儀、化學分析鑑定結果，
    係甲基安非他命鹽酸鹽，編號A01 至A71 號檢品淨重64.59
    公斤，純度94.68%，純質淨重61.15 公斤，二者合計純質淨
    重共135.03公斤，有該局87年1 月5 日000000000號檢驗
    通知書在卷可憑（見86年度偵字第29755 號卷第68頁）。再
    佐以辛振勝、楊金波以上開相符而可採信之不利於被告之陳
    述，足徵被告確有與「麥克」自大陸地區走私甲基安非他命
    進入臺灣地區後，交由辛振勝、楊金波收受毛重約100 公斤
    之甲基安非他命，且除辛振勝嗣又夥同許忠星將所收受之部
    分安非他命販售給綽號『咖啡』外，楊金波亦將之販售予張
    永祥無訛。
  (九)證人辛振勝於高雄市調處另證稱：「楊金波於86年12月21日
    下午2 時許打電話給我，約我半小時後在高雄市中山體育場
    出口碰面，我當日下午3 時許到達中山體育場，就叫楊金波
    坐上我所駕駛之座車，在車上楊金波向我表示要拿10公斤安
    非他命售予他人，經我同意後雙方約定於當日下午6 時，在
    高雄市○○路『大樂倉儲量販店』二樓停車場碰面取貨，我
    於下午4 時30分以電話秘書聯絡許忠星到鳳山南華路一甲市
    場旁會合後，與許忠星共乘我所駕駛之座車於下午6 時左右
    抵達『大樂倉儲量販店』二樓停車場時，就看到楊金波，楊
    金波打手勢指他所駕駛之豐田白色車輛P2-7818 號，我即指
    示許忠星到藏放安非他命之喜美銀色F6-5613 號轎車後車箱
    取出乙袋10公斤重安非他命放置在楊金波所駕駛之豐田白色
    汽車後車箱內，旋即被專案小組人員進行逮捕，並在喜美汽
    車後車箱取出安非他命約70公斤」等語（見86偵字第29755
    號卷第03頁）。證人許忠星於高雄市調處調查時亦證稱：「
    21 日 下午4 、5 時許，辛振勝以電話秘書呼叫聯絡我和其
    見面，我依約前往鳳山市○○路一甲市場旁見面，見面後我
    即開辛振勝之轎車載辛某前往高雄市○○○路『大樂倉儲量
    販店』2 樓停車場，到該停車場時即有一名男子在場等待，
    辛振勝下車和該男子談話後即回來要我到已停在該停車場內
    由我租用之F6-5613 號喜美車後行李箱拿乙袋安非他命到該
    男子所駕駛早已打開之行李箱內；辛振勝怕我拿出來的數量
    有誤，故下車和我共同打開該袋安非他命，擬清點數量是否
    正確時，專案小組人員即將我們3 人逮捕，並在前述兩行李
    箱內共查獲80公斤之安非他命」、「該車係我所租用的，昨
    日辛振勝要我將車子停在中華路旁時，我就知道要用我的車
    子接送安毒，我受命將車子停在中華路旁豐田汽車與小東享
    壽司之間的停車位上，並將預製之鑰匙乙份藏放在駕駛座腳
    踏板下，未上鎖即離開，今天我到鳳山市○○路載辛振勝要
    到『大樂倉儲量販店』2 樓停車場時，辛振勝告訴我前述所
    租用之轎車已停在『大樂倉儲量販店』2 樓停車場，到現場
    後叫我從該車拿出乙袋安非他命交給前述男子所開立車子內
    ，我不曉得所租用之自小客車為何後來會停放在『大樂倉儲
    量販店』內」等語（見同上偵查卷第9-10頁）。證人楊金波
    亦證稱：「我和張永祥係十餘年之朋友，3 天前張永祥打電
    話給我問我有無安非他命貨源，他要購買10公斤，我要求張
    永祥提供交通工具，並約定於21日下午2 時許在高雄市○○
    ○路遠東百貨公司前見面，張永祥載我，上車後開至高雄市
    ○○路與八德路後下車，將XR-2788 號車交給我開後，搭計
    程車離去，我開至中山路與民生路口下車打電給辛振勝表示
    要購買安非他命，辛振勝表示細節見面再談，辛振勝表示半
    小時後在中山體育場出口碰面，辛振勝依約前來，我即坐上
    辛振勝所駕駛之汽車；在車上我向辛振勝表示要購買10公斤
    安非他命，辛振勝表示1 公斤38萬元，10公斤380 萬元，我
    向辛振勝表示要先拿10公斤安非他命給張永祥；經辛振勝同
    意後，辛振勝約我於同日下午6 時許，在高雄市○○路『大
    樂倉儲量販店』2 樓停車場交易，我下車於同日下午5 時許
    返回XR-2778 車上時發現車胎沒氣，我即打電話給張永祥要
    求再開乙部車過來方便前往取貨，張永祥開乙台白色豐田
    P2-7818 號車停在我車後，張永祥載我至附近後即下車離去
    ，我即開車前往『大樂倉儲量販店』2 樓停車場等候辛振勝
    ，期間我並通知辛振勝我換了P2-7818 號豐田白色汽車，辛
    振勝要我把行旅箱打開以便把貨放入，下午6 時許，辛振勝
    駕駛汽車，車上有許忠星，見面後辛振勝示意我走開他會把
    東西放在行旅箱內，我打開後行旅箱後往停車場的出口，之
    後被貴單位人員逮捕」等語（見同上卷第6-7 頁）。而在高
    雄市○○路『大樂倉儲量販店』2 樓停車場查獲扣得晶體經
    送法務部調查局以氣相層析質譜儀、化學分析鑑定結果，確
    係甲基安非他命鹽酸鹽，編號01至45號檢品淨重79.18 公斤
    ，純度93.31%，純質淨重73.88 公斤之事實，有該局87年1
    月5 日000000000號檢驗通知書在卷可憑（見同上偵字第
    29755 號卷第68頁）。從而，被告與「麥克」，確有於不詳
    時、地，自大陸地區私運約80公斤之甲基安非他命進入臺灣
    地區交付楊金波再交辛振勝保管，楊金波確有向辛振勝、許
    忠星自其中拿取10公斤之甲基安非他命欲以販售給張永祥，
    惟尚未交付甲基安非他命之前，旋即為警調人員查獲無訛。
  (十)另被告與其他共犯之人係以上開等情而為謀議或分工，辛振
    勝、楊金波等人，依其所述，均有利可圖，且另一共犯「麥
    克」之成年男子亦在台與辛振勝、楊金波等人接觸聯絡，則
    被告當無無法掌控販賣毒品情事之疑慮；另被告等人於86年
    12 月16 日販賣給「咖啡」之成年男子甲基安非他命20公斤
    部分，係由被告與「咖啡」合意後買賣，辛振勝僅係交付甲
    基安非他命予「咖啡」，並未經手價金；另楊金波於同日販
    賣12公斤予張永祥部分，其中價金500 萬元，則係由張永祥
    先後交付給楊金波後，楊金波再交付給「麥克」之成年男子
    ；同年月21日欲販賣10公斤給張永祥部分，則尚未取得價金
    ，均已如上述，而被告又長時間在大陸地區生活居住，則本
    案若查無辛振勝、楊金波交付給被告販毒所得價金之事證，
    仍不能以此即為被告有利之認定。故被告及辯護人此部分所
    辯，尚無足採。
  (十一)按販賣甲基安非他命係違法行為，非可公然為之，亦無公定
    之價格，無論瓶裝或紙包，均可任意分裝增減分量，每次買
    賣之價差，亦隨時依雙方資力、關係之深淺、需求之數量、
    來源是否充裕、販賣者是否渴求資金、查緝是否嚴緊、購買
    者被查獲時供述購買對象之風險評估等，而異其標準，非可
    一概而論，販賣者從價差或量差中牟利方式雖異，但其圖利
    之非法販賣行為則一，況販賣甲基安非他命事涉重典，苟無
    利潤可圖，殊無任意販賣之理。被告自大陸地區私運管制物
    品入境販賣，且數量達百公斤以上，其有營利之意圖至為顯
    然。
  (十二)綜上所述，被告所辯無非卸責之詞，不足採信，事證明確，
    犯行堪以認定。被告於原審審理時聲請傳喚楊常福欲證明楊
    常福即係綽號「麥克」之男子，惟楊常福係寄籍於高雄市前
    鎮戶政事務所，業經原審按址傳喚亦未到庭，其又因案經法
    院另案通緝中（見原審卷第91、95頁），是此部分證據即無
    從調查，而辯護人亦於原審時已捨棄此部分證據之調查（見
    本院卷第182 頁），亦附此敘明。另辯護人於本院審理時，
    聲請傳喚辛振勝到庭作證，惟辛振勝業於原審審理時傳喚到
    庭作證而經被告及辯護人對質、詰問，且本案之待證事實已
    明暸，本院認無再為傳喚調查之必要，亦併此敘明。
三、查甲基安非他命屬中樞神經興奮劑，具有輕微之成癮性，服
    用後會產生依賴性、耐藥性，並引起不安、頭昏、顫抖、亢
    進性反應、失眠、焦慮、精神障礙、類似精神分裂症之錯覺
    、幻覺、妄想及伴有行動與性格異常等副作用，劑量增大時
    ，甚或會導致死亡；慣用者，由於精神錯亂，更具有暴力攻
    擊及反社會行為等傾向，情況極為嚴重；尤以戒解不易，其
    毒害不在煙毒之下，行政院衛生署遂於79年10月9 日以衛署
    藥字第904142號公告列入麻醉藥品管理條例第2 條第4 款所
    定「化學合成麻醉藥品」管理，同年月11日生效，禁止非法
    輸入、運輸、販賣，亦係行政院依據修正前懲治走私條例第
    2 條第3 項授權公告管制物品項目及其數額甲項管制進出口
    物品第4 款所稱之化學合成麻醉藥品。另按毒品危害防制條
    例於87年5 月20日，經總統公布，於同年5 月22日生效時，
    雖已將甲基安非他命列為該條例第2 條第2 項第1 款所稱第
    二級毒品，然被告販賣毒品甲基安非他命犯行之行為，係在
    毒品危害防制條例公布施行前，依舊法即麻醉藥品管理條例
    第13條之1 第2 項第1 款規定，應處5 年以上有期徒刑，得
    併科5 萬元以下罰金，顯較毒品危害防制條例第4 條第2項
    規定，販賣第二級毒品者，處無期徒刑或7 年以上有期徒刑
    ，得併科新臺幣700 萬元以下罰金為輕，而懲治走私條例亦
    於91年6 月29日修正公佈，將原來之法定本刑處7 年以下有
    期徒刑，得併科新台幣21萬元以下罰金，提高罰金刑部分為
    得併科新台幣300 萬元以下罰金，比較新舊法結果，自應以
    舊法即麻醉藥品管理條例第13條之1 第2 項第1 款及91年6
    月26日修正前懲治走私條例第2 條第1 項之規定對被告較為
    有利，依刑法第2 條第1 項前段規定，自應適用麻醉藥品管
    理條例第13條之1 第2 項第1 款、91年6 月26日修正前懲治
    走私條例第2 條第1 項之規規定論罪。核被告上開所為，係
    犯其行為時之麻醉藥品管理條例第13條之1 第2 項第1 款之
    非法輸入、非法販賣化學合成麻醉藥品罪暨91年06月26日修
    正前懲治走私條例第12條、第2 條第1 項自大陸地區私運管
    制物品進口逾公告數額之準走私罪，其中於96年12月21日下
    午6 時許，所犯販賣10公斤甲基安非他命與張永祥部分，因
    為警查獲而未遂部分，應論以同麻醉藥品管理條例第13條之
    1 第3 項之未遂罪。被告與綽號「麥克」之成年男子就上開
    之非法輸入、非法販賣化學合成麻醉藥品及私運管制物品進
    口罪；及與「麥克」、辛振勝、楊金波、許忠星間，就上開
    非法販賣化學合成麻醉藥品罪間，被告均係以自己共同犯罪
    之意思，分別與之事先同謀，而分別推由綽號「麥克」之成
    年男子，及推由辛振勝、楊金波等人實行犯罪行為，被告雖
    無行為分擔，但仍為同謀共同正犯，而應論以共同正犯（大
    法官解釋釋字第109 號）。又雖許忠星係辛振勝所僱用，與
    被告及「麥克」均不認識，亦未參與謀議。惟共同正犯之意
    思聯絡，不以數人間直接發生者為限，即有間接之聯絡者亦
    包在內（最高法院77年台上字第2135號判例意旨參照），是
    被告就上開販賣犯行仍應與許忠星論以共同正犯。被告持有
    麻醉藥品後進而輸入、販賣，其持有之低度行為應被輸入、
    販賣高度行為所吸收，不另論罪。又被告2 次非法販賣既遂
    犯行及1 次販賣未遂犯行，時間緊接，構成要件相同，顯係
    基於概括之犯意為之，為連續犯。被告行為後，刑法第55條
    有關牽連犯及同法第56條連續犯之規定，業於94年1 月7 日
    修正公布刪除，並於95年7 月1 日施行，上開牽連犯、連續
    犯規定之刪除雖非犯罪構成要件之變更，但顯已影響行為人
    刑罰之法律效果，自屬法律有變更，如依新法之規定，被告
    所犯牽連及連續數行為均應論以數罪，如依舊法之規定，僅
    應論以一罪，依刑法第2 條第1 項規定比較新、舊法結果，
    以適用舊法較有利於被告，自應適用舊法論以牽連犯及連續
    犯（最高法院95年第8 次刑事庭會議決議參照），故被告上
    開連續非法販賣麻醉藥品犯行，應依修正前刑法第56條規定
    ，論以連續犯之販賣既遂一罪，並加重其刑。另被告所犯非
    法輸入化學合成麻醉藥品罪及私運管制物品進口罪，係一行
    為而同時觸犯之，為想像競合犯，應從一重之非法輸入化學
    合成麻醉藥品罪處斷。所犯非法輸入與非法販賣化學合成麻
    醉藥品罪二罪間，有方法結果之牽連關係，而為牽連犯，而
    就對國人健康危害之程度而言，販賣之實害更甚於輸入，因
    此，應依修正前刑法第55條規定論以牽連犯，並從情節較重
    之非法販賣化學合成麻醉藥品罪處斷（最高法院85年度台覆
    字第224 號、93年度台上字第4859號判決意旨參照）。
四、原審認被告犯罪事證明確，而據予論科，固非無見；惟查：
    (1)被告所犯上開懲治走私條例及麻醉藥品管理條例之罪，被
    告雖係以自己犯罪之意思而與上開之人分別共同謀議，然其
    並未共同參與犯罪行為之實行，故並無行為之分擔，雖仍應
    論以共同正犯，但原審認被告有行為之分擔，尚有違誤；(2)
    被告與辛振勝、楊金波於86年12月21日欲販賣給張永祥10公
    斤甲基安非他命部分，係正裝入張永祥駕駛之自小客車後行
    李箱之際，即為警查獲，故被告等人此部分之販賣行為尚屬
    未遂，原審判決就此部分犯行，仍以既遂犯論處，亦有違誤
    。被告上訴否認犯行，而指摘原判決不當，雖無理由，惟原
    判決既有上開違誤，仍應由本院予以撤銷改判。
五、爰審酌被告非法輸入、販賣甲基安非他命，危害國民健康甚
    鉅，且查獲數量非少，販售出去之數量亦多，犯後事證明確
    ，仍否認犯行，態度不佳，在本件犯罪過程係基於主謀之地
    位，共犯楊金波於另案經判處有期徒刑7 年；許忠星因累犯
    ，被判處有期徒刑6 年；辛振勝因另有併案販賣毒品之犯行
    被判處有期徒刑12年等一切情狀，爰就被告犯行部分，量處
    如主文第2 項所示之刑，以資懲儆。另案扣押之甲基安非他
    命純質淨重共計135.03公斤，業如上述，均係違禁物，雖業
    經另案確定判決沒收，但既係被告犯本案之違禁物品，但仍
    應於本案依刑法第38條第1 項第1 款之規定宣告沒收之（最
    高法院92年度台上字第6115號判決意旨參照）。另被告雖有
    販賣毒品所得，惟行為時，所犯麻醉藥品管理條例並無如毒
    品危害防制條例第19條第1 項之沒收犯罪所得之規定，本案
    主刑部分既適用被告行為時之麻醉藥品管理條例規定論處，
    則依從刑從屬於主刑之原則，其關於沒收部分自無適用上開
    行為後法律規定予以沒收犯罪所得之餘地，併此敘明（最高
    法院79年度台上字第3448號判決意旨參照）。
六、被告經合法傳喚，無正當理由不到庭，爰不待其陳述，逕行
    判決。
據上論結，應依刑事訴訟法第369 條第1 項前段、第364 條、第
371 條、第299 條第1 項前段，麻醉藥品管理條例第13條之1 第
2 項第1 款、第3 項，91年06月26日修正前懲治走私條例第2 條
第1 項、第12條、第11條，刑法第2 條第1 項，第11條前段、第
28 條 、修正前及修正後刑法第55條、修正前刑法第56條、刑法
第38 條 第1 項第1 款，判決如主文。
本案經檢察官沈紹嘉到庭執行職務。
中　　華　　民　　國　　96　　年　　8 　　月　　15　　日
                  刑事第七庭    審判長法  官  莊飛宗
                                      法  官  孫啟強
                                      法  官  邱明弘
以上正本證明與原本無異。
如不服本判決應於收受本判決後10日內向本院提出上訴書狀，其
未敘述上訴理由者，並得於提起上訴後10日內向本院補提理由書
狀（均須按他造當事人之人數附繕本）「切勿逕送上級法院」。
中　　華　　民　　國　　96　　年　　8 　　月　　15　　日
　　　　　　　　　　　　　　　　　　　書記官  黃玉珠
附錄本件判決論罪科刑法條：
麻醉藥品管理條例第13條之1 第2 、3項：
違反前條之規定，其屬於第二條第四款之麻醉藥品者，依左列規
定處罰：
一、非法輸入、製造、運輸、販賣者，處五年以上有期徒刑，得
    併科五萬元以下罰金。
二、意圖販賣而非法持有者，處三年以上十年以下有期徒刑，得
    併科三萬元以下罰金。
三、意圖營利而非法為人施打者，處五年以下有期徒刑，得併科
    二萬元以下罰金。
四、非法施打吸用者，處三年以下有期徒刑、拘役或一萬元以下
    罰金。
五、非法持有者，處二年以下有期徒刑、拘役或五千元以下罰金
    。
前項第一款之未遂犯罰之。
91年06月26日修正前懲治走私條例第2 條第1項：
私運管制物品進口、出口逾公告數額者，處七年以下有期徒刑，
得併科新臺幣三百萬元以下罰金。
